【裁判字號】    91,交訴,183
【裁判日期】    920522
【裁判案由】    公共危險等
【裁判全文】
臺灣臺中地方法院刑事判決                        九十一年度交訴字第一八三號
    公  訴  人  臺灣臺中地方法院檢察署檢察官
    被      告  甲○○  男三十.
右列被告因公共危險等案件，經檢察官提起公訴 (九十一年度偵字第一八八二七號)
，本院判決如左：
    主  文
甲○○從事業務之人，因業務上之過失傷害人，處有期徒刑參月，如易科罰金，以參
佰元折算壹日。又駕駛動力交通工具肇事，致人受傷而逃逸，處有期徒刑陸月，如易
科罰金，以參佰元折算壹日。應執行有期徒刑捌月，如易科罰金，以參佰元折算壹日
。
    事  實
一、甲○○係計程車司機，為從事駕駛業務之人，於民國九十一年五月三十一日凌晨
    四時十分許，駕駛車牌號碼３Ｑ－４１２號營業小客車，沿臺中市○○路由南往
    北方向行駛，途經該路二段一三五號前，應注意車前狀況，且與前車之間隔應保
    持隨時可煞停之距離，能注意竟疏未注意車前狀況及保持安全距離，致其車保險
    桿撞及適沿該路同向由南往北行駛，而由乙○○所駕駛之車號Ｃ３－５８６８號
    自小客車後行李箱，使乙○○順勢撞擊自己方向盤，並因此受有胸部挫傷及輕微
    腦震盪之傷害。甲○○駕車肇事並導致乙○○受傷後，竟未依法下車察看、照護
    受傷之乙○○，反下車後即自行逃逸，旋為乙○○依車號報警循線查獲上情。
二、案經乙○○訴由台灣台中地方法院險察署檢察官偵查起訴。
    理  由
一、右開時、地駕車發生車禍肇事致告訴人乙○○受傷及肇事後離開現場之事實，業
    據被告甲○○所坦承，辯稱因電視媒體經常報導高級車發生車禍會打人，所以心
    生畏懼未等警方來處理就自己離開云云。惟右揭犯罪事實，業據告訴人乙○○於
    偵查及本院審理時指述明確，又有道路交通事故調查報告表、現場照片及診斷證
    明書在卷可憑及現場目擊證人江月女到庭結證屬實。至被告雖辯稱因害怕而離開
    云云。然本件被告駕車肇事後，已明知擦撞肇事人使人受傷，未予施救或報警處
    理，反即逃離現場，至同年九月二日，始為承辦警員通知到案，其肇事後未停車
    施救且畏罪心虛而逃逸規避受檢之犯行甚明。且被告駕車，應注意車前狀況及與
    前車保持安全距離，能注意竟疏未注意致肇車禍，其有過失甚為顯然。被告之過
    失行為與被害人所受傷害間有相當因果關係。被告過失犯行，應堪認定。又刑法
    第一百八十五條之四之肇事逃逸罪，以駕駛動力交通工具肇事，有致人死傷而逃
    逸之事實，為其構成要件，不以行為人明知被害人有死傷情形為必要，亦不以被
    害人為無自救能力人為必要（最高法院九十一年台上字第一三七號、九十年台上
    字第六七八六號判決意旨參照），至肇事者是否有遺棄之故意，其離去之原因為
    何，則非所問（最高法院九十年台上字第二一九一號判決意旨參照），考其立法
    目的即在促使駕駛人於肇事後能對被害人即時救護，以減少死傷之惡化，此觀該
    法條之立法目的，以及道路交通管理處罰條例第六十二條規定內容自明，可見該
    兩條規範意旨應屬相同。從而本案事證明確，被告犯行堪予認定。
三、核被告甲○○係計程車司機，其所為係犯刑法第二百八十四條第二項前段之業務
    過失傷害罪及同法第一百八十五條之四肇事逃逸罪。被告所犯上開二罪間，犯意
    各別，構成要件不同，應予分論併罰。爰審酌被告肇事致人受傷未即時救護、被
    害人所生危害及犯後態度等一切情狀，分別量處如主文所示之刑，並均諭知易科
    罰金之折算標準及定其應執行刑及易科罰金之折算標準。
據上論斷，應依刑事訴訟法第二百九十九條第一項前段、刑法第二百八十四條第二項
前段、第一百八十五條之四、第四十一條第一項前段、第二項、第五十一條第五款，
罰金罰鍰提高標準條例第一項前段、第二條，判決如主文。
中      華      民      國    九十二    年      五        月    廿二    日
                                    臺灣臺中地方法院交通法庭
                                      審判長法官  許  金  樹
                                            法官  王  靜  秋
                                            法官  郭  德  進
右正本證明與原本無異。
如不服本判決，應於判決送達後十日內向本院提出上訴狀( 應附繕本 )，上訴於臺灣
高等法院臺中分院。
                                            書記官
中      華      民      國    九十二    年    十一        月      六    日
刑法第二百八十四條第二項:
從事業務之人，因業務上之過失傷害人者，處一年以下有期徒刑、拘役或一千元以下
罰金，致重傷者，處三年以下有期徒刑、拘役或二千元以下罰金。
刑法第一百八十五條之四：
駕駛動力交通工具肇事，致人死傷而逃逸者，處六月以上五年以下有期徒刑。
                                                                        Ｂ


司法院資訊處製作；財團法人民間司法改革基金會備份。
